臺灣彰化地方法院民事裁定              100年度監字第141號
聲  請  人  洪華村
相  對  人  洪天理
前列二人共同
上列當事人間聲請許可處分受監護人財產事件，本院裁定如下：
    主  文
聲請駁回。
聲請程序費用新臺幣壹仟元由聲請人負擔。
    理  由
一、本件聲請意旨略以：聲請人為受監護人即相對人洪天理之監
    護人。相對人名下所有之不動產（彰化縣二林鎮○○段0000
    -0000、0000-0000、0000-0000地號之土地）為共有土地，
    且持分面積零星，今難得有買主願意承購，為受監護宣告人
    之利益計，爰依民法第1101條之規定聲請許可等語。
二、按監護開始時，監護人對於受監護人之財產，應依規定會同
    遺囑指定、當地直轄市、縣（市）政府指派或法院指定之人
    ，於二個月內開具財產清冊，並陳報法院；於前條之財產清
    冊開具完成並陳報法院前，監護人對於受監護人之財產，僅
    得為管理上之必要處分；監護人對於受監護人之財產，非為
    受監護人之利益，不得使用、代為或同意處分。監護人為下
    列行為，非經法院許可，不生效力：一、代理受監護人購置
    或處分不動產，民法第1099條第1項、第1099條之1、第1101
    條第1項、第2項第1款分別定有明文。
三、經查：
（一）聲請人主張受監護人前經本院為監護宣告，並由聲請人任
      監護人一節，有聲請人提出之戶籍謄本在卷可按，堪信為
      真實。
（二）又本件聲請人欲代理處分受監護人即相對人洪天理將其所
      有坐落彰化縣二林鎮○○段0000-0000、0000-0000、0000
      -0000地號之共有土地持分出售，依法固須向法院聲請許
      可，惟揆諸前開規定，相對人既已受監護宣告，自應依前
      揭規定，先由監護人與會同開具財產清冊之人，共同將受
      監護宣告人之財產，開具財產清冊陳報法院後，始得聲請
      處分監護人之財產；否則，在監護人尚未與會同開具財產
      清冊之人，共同將受監護宣告人之財產開具財產清冊陳報
      法院前，監護人既僅得對受監護宣告人之財產為管理行為
      ，法院自無從許可監護人代理處分受監護宣告人之財產。
      本件聲請人尚未依規定與縣市政府指派會同開具財產清冊
      之人向法院陳報財產清冊，並由本院依職權於民國100年9
      月6日發函促請聲請人洪華村應於該文到20日內期間補正
      該財產清冊，然聲請人迄今仍尚未依法補提財產清冊相關
      文件，有上開函文及本院受狀資料查詢清單附卷可稽。依
      前揭法律規定，監護人對於受監護人之財產，僅得為管理
      之必要行為，尚不得為處分行為，聲請人逕向本院聲請准
      予對受監護人之不動產為處分行為，於法自有未合，不能
      准許，應予駁回。
四、依非訟事件法第21條第1項，裁定如主文所示。
中    華    民    國  100    年    10    月    13     日
                  家事法庭      法  官  王美惠
以上正本係照原本作成。
如對本裁定抗告，須於裁定送達後10日之不變期間內，向本院提
出抗告狀，並繳納抗告費新臺幣1,000元。
中    華    民    國  100    年    10    月    13     日
                                書記官  林憲男